臺灣板橋地方法院刑事判決　　　　　　　　　　　　　九十一年度易字第二四八號
　　公　訴　人　臺灣板橋地方法院檢察署檢察官
　　被　　　告　甲○○
右列被告因毒品危害防制條例案件，經檢察官提起公訴（九十年度毒偵字第二五四五
號），本院判決如左：
    主  文
甲○○持有第二級毒品，處拘役參拾日，如易科罰金，以參佰元折算壹日。扣案吸食
器內殘留之安非他命（微量無法秤量）沒收銷燬之。
    事  實
一、甲○○未經許可，自民國九十年三月間某日起至同年六月七日下午五時三十分許
    ，在臺北縣新莊市○○路二五巷十二號，持有吸食器內殘留之第二級毒品甲基安
    非他命（微量無法秤重），嗣於九十年六月七日下午五時三十分許為警在上址搜
    索查獲，並扣得殘留有甲基安非他命之吸食器一組。
二、案經臺北縣警察局新莊分局移送臺灣板橋地方法院檢察署檢察官偵查起訴。
    理  由
一、訊據被告甲○○矢口否認持有第二級毒品安非他命之犯行，辯稱，扣案之吸食器
    係其友人陳水可帶徐怡傑綽號「阿吉」者，前來位於新莊市○○路二五巷十二號
    之工廠借住時留下，伊有看過「阿吉」施用毒品一次，「阿吉」五月八日被伊趕
    走云云。經查：
    (1)本件扣案之殘留甲基安非他命殘渣之吸食器，係警方於九十年六月七日十七時
      三十分持搜索票於被告所承租之右址住所天花板查獲等情，有台灣板橋地方法
      院檢察署檢察官之搜索票及搜索扣押證明筆錄在卷可稽。
    (2)被告先辯稱：伊有看過「阿吉」施用毒品一次，「阿吉」五月八日被伊趕走等
      語。後又改稱：「阿吉」差不多住一個多月，有一天晚上他出去後就沒有回來
      等語。所辯前後借住之時間不一，復與證人陳水可所證稱：約今年三月帶阿吉
      至阿泉工廠等情不符。
    (3)證人徐怡傑即綽號〔阿吉〕證稱：伊曾在臺北縣新莊市○○路二五巷十二號住
      過約半個月之時間，那時約是三月，並無帶有關施用毒品的東西，有綽號「小
      胖」及「土豆」帶毒品等物到那處賣給阿泉，那邊之人很複雜，所以斷斷續續
      在那住半個月就離開了，前開扣案吸食器並非伊所有，若是伊的，伊離開就會
      帶走等語明確。證人陳水可亦證稱：約今年三月帶阿吉至阿泉工廠，沒見過阿
      吉施用毒品，看過他拿一個長長的約一公尺三十公分的玻璃管，但並非本案扣
      案物等語（詳九十年度毒偵字第二五四五號卷第五十二頁反面、第五十六頁）
      。
    (4)綜上，被告所辯顯不足採信，此外，上開扣案物經送憲兵司令部刑事鑑識中心
      鑑驗結果，確含甲基安非他命成分一節，亦有該鑑識中心九十年九月七日出具
      之鑑驗通知書在卷可稽，本件事證明確，被告犯行堪予認定。
二、核被告甲○○所為，係犯毒品危害防制條例第十一條第二項之持有第二級毒品甲
    基安非他命罪。爰審酌被告持有足以導致精神障礙及生命危險之毒品甲基安非他
    命，其犯罪之動機、目的、手段、犯罪後之態度等一切情狀，量處如主文所示之
    刑，並諭知易科罰金之折算標準，以示懲儆。
三、扣案之吸食器內殘留之第二級毒品甲基安非他命（微量無法秤重），係查獲之第
    二級毒品，依毒品危害防制條例第十八條第一項前段規定，沒收銷燬之。另扣案
    之吸食器，以玻璃瓶所製，依其性質顯係臨時拚湊而成，容與專供施用毒品之器
    具有間，且非違禁物，並與本案持有毒品無關，爰不為沒收之諭知。
據上論斷，應依刑事訴訟法第二百九十九條第一項前段，毒品危害防制條例第十一條
第二項、第十八條第一項前段，刑法第十一條前段、第四十一條第一項，罰金罰鍰提
高標準條例第二條，判決如主文。
本案經檢察官馬中琍到庭執行職務。
中      華      民      國    九十一    年      二      月    二十六    日
                                    臺灣板橋地方法院刑事第四庭
                                        法  官    徐  子  涵
右正本證明與原本無異。
如不服本判決，應於判決送達後十日內向本院提出上訴狀 (應附繕本)。
                                        書記官    彭  麗  紅
中      華      民      國      九十一      年    三    月      八      日
附錄本案論罪科刑法條全文：
毒品危害防制條例第十一條第二項
  持有第二級毒品者，處二年以下有期徒刑、拘役或新臺幣三萬元以下罰金。
